臺灣臺北地方法院刑事判決　　　　　　 100年度易字第1363號
公　訴　人　臺灣臺北地方法院檢察署檢察官
被　　　告　廖桂林
上列被告因違反毒品危害防制條例案件，經檢察官聲請以簡易判
決處刑（100 年度毒偵字第797 號），本院認不宜依簡易判決處
刑，改依通常程序審理，被告於本院準備程序中就被訴事實為有
罪之陳述，經告知簡式審判程序之旨，並聽取公訴人及被告之意
見後，本院合議庭認為適宜由受命法官獨任進行簡式審判程序而
裁定改由受命法官獨任進行簡式審判程序審理，判決如下：
    主  文
廖桂林施用第二級毒品，累犯，處有期徒刑陸月，如易科罰金，
以新臺幣壹仟元折算壹日，扣案甲基安非他命壹包（驗餘淨重零
點壹捌伍捌公克）及甲基安非他命殘渣袋壹個（內含量微無法秤
重且無法析離之第二級毒品甲基安非他命殘渣），均沒收銷燬之
，外包裝袋壹個沒收。
    事  實
一、廖桂林前於民國93年間因施用毒品案件，經本院以93年度毒
    聲字第436 號裁定送觀察勒戒後，認無繼續施用毒品之傾向
    ，於94年1 月6 日執行完畢釋放出監，並由臺灣臺北地方法
    院檢察署檢察官以93年度毒偵緝字第268 號為不起訴處分確
    定；復於95年間因施用毒品案件，經本院以95年度易字第56
    0 號判決判處有期徒刑4 月確定，於95年9 月5 日易科罰金
    執行完畢；再於96年間，因多次施用毒品案件，經本院以96
    年度簡字第3059號判決判處有期徒刑4 月，另經本院以96年
    度易字第2580號判決判處有期徒刑3 月、6 月，應執行有期
    徒刑8 月，經上訴臺灣高等法院判決駁回上訴，嗣與上開有
    期徒刑4 月經臺灣高等法院以97年度聲字第3209號裁定合併
    定應執行刑為有期徒刑11月確定，於98年4 月10日縮刑期滿
    執行完畢。詎猶未悔改，基於施用第二級毒品甲基安非他命
    之犯意，於100 年3 月5 日下午10時許，在其位於新北市○
    ○區○○路65巷27號住處內施用第二級毒品甲基安非他命（
    聲請簡易判決處刑書誤載為安非他命）。嗣於100 年3 月6
    日下午3 時40分許，在前開住處經警搜索，於廖桂林身上扣
    得其所有供施用之甲基安非他命1 包（驗餘淨重0.1858公克
    ）及甲基安非他命殘渣袋1 個，並經採尿送驗後，呈安非他
    命陽性反應，始悉上情。
二、案經新北市政府警察局新店分局報告臺灣臺北地方法院檢察
    署檢察官偵查後聲請簡易判決處刑，經本院認不宜逕以簡易
    判決處刑，改依通常程序審理，嗣經廖桂林於本院準備程序
    中，就被訴事實為有罪之陳述，經本院合議庭裁定改行簡式
    審判程序。
    理  由
一、訊據被告廖桂林對於前揭事實，於本院審理時坦承不諱（見
    本院卷第23頁背面、第24頁正面）；且被告為警查獲後所採
    集之尿液，經送臺灣檢驗科技股份有限公司以ＥＩＡ酵素免
    疫分析法初步檢驗，並以ＧＣ/ ＭＳ氣相層析質譜儀法確認
    檢驗之結果，呈安非他命、甲基安非他命陽性反應，有該公
    司100 年3 月23日濫用藥物檢驗報告附卷可稽（見100 年度
    毒偵字第797 號卷第67頁）；復有扣案白色透明結晶1 袋（
    驗餘淨重0.1858公克），經送交通部民用航空局航空醫務中
    心鑑定結果，確含第二級毒品甲基安非他命成分，有該中心
    毒品鑑定書在卷可考（見上開偵查卷第66頁）；並有甲基安
    非他命殘渣袋1 個扣案足資佐證，堪信被告自白與事實相符
    。
二、被告有事實欄所示之施用毒品前科，有臺灣高等法院被告前
    案紀錄表在卷可參。按毒品危害防制條例於92年7 月9 日修
    正公布，自93年1 月9 日施行，其中第20條、第23條將施用
    毒品之刑事處遇程序，區分為「初犯」及「5 年內再犯」、
    「5 年後再犯」；依其立法理由之說明：「初犯」，經觀察
    、勒戒或強制戒治後，應為不起訴處分或不付審理之裁定；
    經觀察、勒戒或強制戒治執行完畢釋放後，「5 年內再犯」
    者，因其再犯率甚高，原實施之觀察、勒戒及強制戒治既已
    無法收其實效，爰依法追訴或裁定交付審理。至於經觀察、
    勒戒或強制戒治執行完畢釋放後，「5 年後再犯」者，前所
    實施之觀察、勒戒或強制戒治已足以遮斷其施用毒品之毒癮
    ，為期自新及協助其斷除毒癮，仍適用「初犯」規定，先經
    觀察、勒戒或強制戒治之程序；從而依修正後之規定，僅限
    於「初犯」及「5 年後再犯」2 種情形，始應先經觀察、勒
    戒或強制戒治程序；倘被告於5 年內已再犯，經依法追訴處
    罰，縱其第3 次（或第3 次以上）再度施用毒品之時間，在
    初犯經觀察、勒戒或強制戒治執行完畢釋放5 年以後，已不
    合於「5 年後再犯」之規定，且因已於「5 年內再犯」，顯
    見其再犯率甚高，原實施觀察、勒戒或強制戒治，已無法收
    其實效，即應依該條例第10條處罰（最高法院95年度第7 次
    刑事庭會議、97年度第5 次刑事庭先後著有決議可資參照）
    。是本件被告施用甲基安非他命之時間雖距前次觀察勒戒釋
    放時已逾5 年，然揆諸前開說明，其本次施用毒品犯行仍應
    依法追訴處罰。從而，本件事證明確，被告施用第二級毒品
    之犯行明確，應依法論科。
三、核被告所為，係犯毒品危害防制條例第10條第2 項之施用第
    二級毒品罪。被告持有第二級毒品之低度行為，為施用第二
    級毒品之高度行為所吸收，不另論罪。另被告前有如事實欄
    所載之論罪科刑及執行完畢之紀錄，有臺灣高等法院被告前
    案紀錄表附卷可參，其受徒刑之執行完畢，5 年以內故意再
    犯本案有期徒刑以上之罪，係累犯，應依刑法第47條第1項
    規定加重其刑。爰審酌被告不思上進，沾染施用毒品之惡習
    ，且前已因施用毒品案件，經觀察勒戒及法院判刑執行後，
    仍未能把握自新機會徹底戒除施用毒品之惡習，再於本案施
    用足以導致人體機能發生依賴性、成癮性及抗藥性等障礙之
    第二級毒品甲基安非他命，戕害自身健康，漠視法令禁制，
    惟尚能坦承犯行，暨其犯罪手段、施用毒品之次數等一切情
    狀，量處如主文所示之刑，並諭知易科罰金之折算標準。
四、扣案之第二級毒品甲基安非他命1 包（驗餘淨重0.1858公克
    ）及甲基安非他命殘渣袋1 個，均應依毒品危害防制條例第
    18條第1 項前段，不問屬於犯人與否，宣告沒收銷燬之。又
    包裝上開甲基安非他命之外包裝袋1 個，有防止甲基安非他
    命裸露、逸出及潮濕之功用，並便於攜帶，為被告所有供其
    施用、持有第二級毒品所用之物，應依刑法第38條第1 項第
    2 款之規定宣告沒收。
據上論斷，應依刑事訴訟法第452條、第273 條之1 第1 項、第
299 條第1 項前段，毒品危害防制條例第10條第2 項、第18條第
1 項前段，刑法第11條前段、第47條第1 項、第38條第1 項第2
款，判決如主文。
本案經檢察官曹哲寧到庭執行職務。
中    華    民    國   100    年    6     月    30    日
                  刑事第十九庭法  官  高若珊
上正本證明與原本無異。
如不服本判決應於收受送達後10日內向本院提出上訴書狀，並應
敘述具體理由；其未敘述上訴理由者，應於上訴期間屆滿後20日
內向本院補提理由書（均須按他造當事人之人數附繕本）「切勿
逕送上級法院」。
                              書記官  游曉婷
中    華    民    國   100    年    6     月    30    日
附錄本案論罪科刑法條全文：
毒品危害防制條例第10條
施用第一級毒品者，處6 月以上5 年以下有期徒刑。
施用第二級毒品者，處3 年以下有期徒刑。